【裁判字號】    97,訴,4011
【裁判日期】    971127
【裁判案由】    毒品危害防制條例
【裁判全文】
臺灣臺中地方法院刑事判決              97年度訴字第4011號
公  訴  人  臺灣臺中地方法院檢察署檢察官
被      告  甲○○
上列被告因違反毒品危害防制條例案件，經檢察官提起公訴（97
年度毒偵字第4608號），被告於準備程序中就被訴事實為有罪之
陳述，經告以簡式審判之旨，並聽取意見後，本院合議庭裁定由
受命法官獨任進行簡式審判程序，判決如下：
    主    文
甲○○施用第一級毒品，累犯，處有期徒刑玖月。
    犯 罪 事 實
一、甲○○前於民國80年間，因恐嚇取財案件，經臺灣高等法院
    臺中分院（下稱臺中高分院）判處有期徒刑1年，緩刑3年確
    定；復於83年間，因另犯賭博、肅清煙毒條例、麻藥等案件
    ，經本院分別判處有期徒刑10月、3年6月、6月，並分別經
    臺中高分院上訴駁回確定，嗣定應執行刑為有期徒刑4年；
    前揭有期徒刑1年緩刑撤銷，並與上揭徒刑接續執行，入監
    執行後，於84年9月8日假釋出監；再於86年間，因肅清煙毒
    條例、麻藥案件，經臺灣臺南地方法院分別判處有期徒刑3
    年4月、5月，定應執行有期徒刑3年7月，並經臺灣高等法院
    臺南分院（下稱臺南高分院）上訴駁回確定；另又於87年間
    ，因肅清煙毒條例、麻藥等案件，經本院分別判處有期徒刑
    3 年4月、7月，定應執行有期徒刑3年8月，經臺中高分院駁
    回上訴確定；經撤銷前開假釋接續執行，復於91年6月26日
    假釋出監；又於假釋期間違反保安處分執行法第74條之2第1
    款、第2款之規定，經撤銷假釋，各案經接續執行，復經依
    法減刑，於97年1月8日執行完畢。另甲○○前於96年間，因
    施用毒品案件，經依法院裁定送強制戒治，於96年12月17日
    執行完畢釋放。詎仍不知悔改，復基於施用第一級毒品海洛
    因之犯意，於97年7月26日24時許，在臺中縣外埔鄉○○路
    93 號住處，以將海洛因摻入香菸點燃吸取煙氣之方式，施
    用第一級毒品海洛因1次。嗣於97年7月27日1時許，在臺中
    市○區○○路192號前，因形跡可疑為警盤查，經其同意採
    集尿液送驗結果，呈嗎啡、可待因陽性反應，始悉上情。
二、案經臺中市警察局移送臺灣臺中地方法院檢察署檢察官偵查
    起訴。
    理    由
一、上揭犯罪事實，業據被告甲○○於本院審理中坦承不諱，且
    被告為警所採集之尿液，經送驗結果呈可待因、嗎啡陽性反
    應，有委託鑑驗尿液代號與真實姓名對照表及中山醫學大學
    附設醫院檢驗科藥物檢測中心尿液檢驗報告各1紙在卷可憑
    。
    而海洛因施用入人體後水解還原成嗎啡，再循嗎啡之代謝方
    式排出體外，已據行政院衛生署藥物食品檢驗局（81）藥檢
    壹字第006431號函說明綦詳。核被告之自白確與事實相符，
    堪予採信。
二、被告前於因施用毒品案件，經本院裁定令入戒治處所施以強
    制戒治，於96年12月17日執行完畢釋放後，於5年內再犯本
    案，依毒品危害防制條例第23條第2項之規定，應依法追訴
    處罰。本件事證明確，被告施用第一級毒品海洛因之犯行，
    洵堪認定，應依法論科。
三、按海洛因為毒品危害防制條例第2條第2項第1款所定之第一
    級毒品，核被告所為，係犯同條例第10條第1項之施用第一
    級毒品罪。其因施用所持有海洛因之低度行為為施用之高度
    行為所吸收，不另論罪。被告前於80年間，因恐嚇取財案件
    ，經臺中高分院判處有期徒刑1年，緩刑3年確定；復於83年
    間，因另犯賭博、肅清煙毒條例、麻藥等案件，經本院分別
    判處有期徒刑10月、3年6月、6月，並分別經臺中高分院上
    訴駁回確定，嗣定應執行刑為有期徒刑4年；前揭有期徒刑1
    年緩刑撤銷，並與上揭徒刑接續執行，入監執行後，於84年
    9月8日假釋出監；再於86年間，因肅清煙毒條例、麻藥案件
    ，經臺灣臺南地方法院分別判處有期徒刑3年4月、5月，定
    應執行有期徒刑3年7月，並經臺南高分院上訴駁回確定；另
    又於87年間，因肅清煙毒條例、麻藥等案件，經本院分別判
    處有期徒刑3年4月、7月，定應執行有期徒刑3年8月，經臺
    中高分院駁回上訴確定；經撤銷前開假釋接續執行，復於91
    年6月26日假釋出監；又於假釋期間違反保安處分執行法第
    74條之2第1款、第2款之規定，經撤銷假釋，各案經接續執
    行，復經依法減刑，於97年1月8日執行完畢之事實，有臺灣
    高等法院被告前案紀錄表附於本院卷可按，其前受有期徒刑
    之執行完畢，5年以內故意再犯本件有期徒刑以上之罪，為
    累犯，依刑法第47條第1項，加重其刑。爰審酌被告施用毒
    品，於前次強制戒治後，仍施用不輟，無視於毒品對於自身
    健康之戕害及國家對於杜絕毒品犯罪之禁令，不知戒除惡習
    ，自應予相當之非難，惟念及被告坦承犯行，犯後態度尚稱
    良好，其施用毒品並無危害他人及其犯罪之動機、手段及目
    的等一切情狀，量處如主文所示之刑，以示懲儆。
四、據上論斷，應依刑事訴訟法第273條之1第1項、第299條第1
    項前段，毒品危害防制條例第10條第1項，刑法第11條前段
    、第47條第1項，判決如主文。
本案經檢察官乙○○到庭執行職務。
中    華    民    國    97    年    11    月    27   日
                  刑事第十四庭  法  官  李慧瑜
上正本證明與原本無異。
如不服本判決，應於收受送達後10日內向本院提出上訴書狀（應
敘述具體理由並附繕本）。
上訴書狀如未敘述理由，應於上訴期間屆滿後20日內補提理由書
於本院。
                                書記官  陳青瑜
中    華    民    國    97    年    11    月    27   日
附錄論罪科刑法條
毒品危害防制條例第10條
施用第一級毒品者，處 6 月以上 5 年以下有期徒刑。
施用第二級毒品者，處 3 年以下有期徒刑。


司法院資訊處製作；財團法人民間司法改革基金會備份。
